# 增资、股价，股权置换、股份支付

提问人：melissa2018 时间：2017-12-19 11:09:37
公司刚引进了新的投资机构。计划做以下几个动作： 第一，由新引进的两个投资机构和实际控制人受让现有的大股东（上市公司）
所持有公司的全部股权 1500 万股，每股1.2元； 第二，由新引进的两个投资机构再次对公司增资，价格定为1.8元/每股； 第三，公司再次增发 850 万股，每股 1 元，并购公司实际控制人控制的另外一个公司B，该公司注册资本 600 万，净资产每股低于 1 元，到时候该公司就成为我们公司的全资子公司，该公司的原股东全部装进一个合伙企业，通过合伙平台间接持 有我们公司的股份。
我们担心并购B公司时间耗的太长，所以我们想让新引进的两个投资机构先行增资，公司目前也紧缺资金，但这样一来的话前面的价格是1.8，后面并购的价格却是 1 元，担心这样操作不行，违规。 二是并购B公司是不是属于股权置换？是否要做审计或者是评估？
三、并购B公司是否涉及股份支付？是否需要走金流？就是需要我们先用 850 的现金支付给B公司的原股东，然后他们再将 850 万转入合伙企业，再转入我们公司（忽略税的问题）

回答人：chenyiwei
1 、对发行价格，各方股东协商一致即可。你说的情况不违反法律法规规定。但要注意对实际控制人低价增资的合理性、是否损害其他股东利益、是否表明内控失效等问题予以充分关注，获取合理解释。 2 、B公司如果规模较大，则建议进行审计和评估，确保并购价格公允性。 3 、B公司如果构成业务，则A取得B的控制权不涉及股份支付。

提问人：melissa2018 时间：2017-12-19 20:58:36
陈老师，您说的“B公司如果构成业务”怎么判断？不太了解这方面的知识，

回答人：chenyiwei
请参考《讲解 2010 》P309.